<!DOCTYPE html PUBLIC "-//W3C//DTD XHTML 1.0 Transitional//EN" "http://www.w3.org/TR/xhtml1/DTD/xhtml1-transitional.dtd">
<html xmlns="http://www.w3.org/1999/xhtml">
<head>
	<meta http-equiv="Content-Type" content="text/html; charset=iso-8859-1" />
	<title>Ymmärrä suomea</title>
	<style type="text/css" media="all">@import "css/styles.css";</style>
	<script type="text/javascript" src="swfobject.js"></script>
</head>
<body class="font-medium">
	<div id="main-wrapper">
		<div id="topbar"></div>
		<div id="main-menu">
			<table cellspacing="0" cellpadding="0" border="0" class="add-links"><tr>
				<td class="item"><img class="raquo" src="i/raquo.gif" alt="" height="7" width="4" /><a href="/ymmarra/index.php?moduli=sanakirja">Sanakirja</a></td>
				<td class="item"><img class="raquo" src="i/raquo.gif" alt="" height="7" width="4" /><a href="/ymmarra/index.php?moduli=verbit">Verbiluettelo</a></td>
				<td class="item"><img class="raquo" src="i/raquo.gif" alt="" height="7" width="4" /><a href="/ymmarra/index.php?moduli=kielioppi">Kielioppi</a></td>
			</tr></table>
			<table cellspacing="0" cellpadding="0" border="0"><tr>
				<td class="item"><img class="raquo" src="i/raquo.gif" alt="" height="7" width="4" /><a href="/ymmarra/index.php">Etusivu</a></td>
				<td class="item"><img class="raquo" src="i/raquo.gif" alt="" height="7" width="4" /><a href="/ymmarra/index.php?moduli=tekstit">Lukutekstit</a></td>
			</tr></table>
		</div>
		<div id="content">
			<table cellspacing="0" cellpadding="0" border="0" id="content-wrapper"><tr>
				<td>
					<div id="left-menu">
												<div class="header-verb"><span>Verbit</span></div>
						<div class="menu">
								<div class="init"><a href="/ymmarra/index.php?moduli=verbit&kirjain=a">A</a></div>
								<div class="init"><a href="/ymmarra/index.php?moduli=verbit&kirjain=e">E</a></div>
								<div class="init"><a href="/ymmarra/index.php?moduli=verbit&kirjain=h">H</a></div>
								<div class="init"><a href="/ymmarra/index.php?moduli=verbit&kirjain=i">I</a></div>
								<div class="init"><a href="/ymmarra/index.php?moduli=verbit&kirjain=j">J</a></div>
								<div class="init"><a href="/ymmarra/index.php?moduli=verbit&kirjain=k">K</a></div>
								<div class="init"><a href="/ymmarra/index.php?moduli=verbit&kirjain=l">L</a></div>
								<div class="init"><a href="/ymmarra/index.php?moduli=verbit&kirjain=m">M</a></div>
								<div class="init"><a href="/ymmarra/index.php?moduli=verbit&kirjain=n">N</a></div>
								<div class="init"><a href="/ymmarra/index.php?moduli=verbit&kirjain=o">O</a></div>
								<div class="init"><a href="/ymmarra/index.php?moduli=verbit&kirjain=p">P</a></div>
								<div class="init"><a href="/ymmarra/index.php?moduli=verbit&kirjain=r">R</a></div>
								<div class="init"><a href="/ymmarra/index.php?moduli=verbit&kirjain=s">S</a></div>
								<div class="init"><a href="/ymmarra/index.php?moduli=verbit&kirjain=t">T</a></div>
								<div class="init"><a href="/ymmarra/index.php?moduli=verbit&kirjain=u">U</a></div>
								<div class="init"><a href="/ymmarra/index.php?moduli=verbit&kirjain=v">V</a></div>
								<div class="init"><a href="/ymmarra/index.php?moduli=verbit&kirjain=y">Y</a></div>
								<div class="init"><a href="/ymmarra/index.php?moduli=verbit&kirjain=Ä">Ä</a></div>
						</div>					</div>
				</td>
				<td>
					<div id="main-content">
						<div id="path">
							<a href=".">Etusivu</a> &gt; <a href="/ymmarra/index.php?moduli=verbit&kirjain=K">K</a>						</div>
													<h1>KUVATA</h1>
						<table cellspacing="0" cellpadding="0" border="0">
							<tr>
								<td colspan="2" style="padding-bottom:10px;"><strong>Aktiivin indikatiivi</strong></td>
							</tr>
							<tr>
								<td><pre>PREESENS                   
minä     kuvaan            
sinä     kuvaat            
hän      kuvaa             
me       kuvaamme          
te       kuvaatte          
he       kuvaavat          

PASSIIVI
         kuvataan          

IMPERFEKTI                 
         kuvasin           
         kuvasit           
         kuvasi            
         kuvasimme         
         kuvasitte         
         kuvasivat         

PASSIIVI
         kuvattiin         

PERFEKTI
olen     kuvannut          
olet     kuvannut          
on       kuvannut          
olemme   kuvanneet         
olette   kuvanneet         
ovat     kuvanneet         

PASSIIVI
on       kuvattu           

PLUSKVAMPERFEKTI
olin     kuvannut          
olit     kuvannut          
oli      kuvannut          
olimme   kuvanneet         
olitte   kuvanneet         
olivat   kuvanneet         

PASSIIVI
oli      kuvattu           
</pre></td>
								<td>&nbsp;&nbsp;&nbsp;</td>
								<td><pre>  KIELTOMUOTO
  en        kuvaa
  et        kuvaa
  ei        kuvaa
  emme      kuvaa
  ette      kuvaa
  eivät     kuvaa


  ei        kuvata

   
  en        kuvannut
  et        kuvannut
  ei        kuvannut
  emme      kuvanneet
  ette      kuvanneet
  eivät     kuvanneet


  ei        kuvattu 


  en    ole kuvannut
  et    ole kuvannut
  ei    ole kuvannut
  emme  ole kuvanneet
  ette  ole kuvanneet
  eivät ole kuvanneet


  ei    ole kuvattu


  en    ollut  kuvannut
  et    ollut  kuvannut
  ei    ollut  kuvannut
  emme  olleet kuvanneet
  ette  olleet kuvanneet
  eivät olleet kuvanneet


  ei    ollut  kuvattu
</pre></td>
							</tr>
						</table>
						<table cellspacing="0" cellpadding="0" border="0">
							<tr>
								<td colspan="2" style="padding-bottom:10px;"><strong>Aktiivin konditionaali</strong></td>
							</tr>
							<tr>
								<td><pre>PREESENS 
minä     kuvaisin          
sinä     kuvaisit          
hän      kuvaisi           
me       kuvaisimme        
te       kuvaisitte        
he       kuvaisivat        

PASSIIVI
         kuvattaisiin      

PERFEKTI
olisin   kuvannut          
olisit   kuvannut          
olisi    kuvannut          
olisimme kuvanneet         
olisitte kuvanneet         
olisivat kuvanneet         
 
PASSIIVI
olisi    kuvattu           
</pre></td>
								<td>&nbsp;&nbsp;&nbsp;</td>
								<td><pre> 
  en        kuvaisi
  et        kuvaisi
  ei        kuvaisi
  emme      kuvaisi
  ette      kuvaisi
  eivät     kuvaisi


  ei        kuvattaisi


  en    olisi  kuvannut
  et    olisi  kuvannut
  ei    olisi  kuvannut
  emme  olisi  kuvanneet
  ette  olisi  kuvanneet
  eivät olisi  kuvanneet


  ei    olisi  kuvattu
</pre></td>
							</tr>
						</table>
						<table cellspacing="0" cellpadding="0" border="0">
							<tr>
								<td colspan="2" style="padding-bottom:10px;"><strong>Aktiivin potentiaali</strong></td>
							</tr>
							<tr>
								<td><pre>PREESENS
minä     kuvannen          
sinä     kuvannet          
hän      kuvannee          
me       kuvannemme        
te       kuvannette        
he       kuvannevat        

PASSIIVI
         kuvattaneen       

PERFEKTI
lienen   kuvannut          
lienet   kuvannut          
lienee   kuvannut          
lienemme kuvanneet         
lienette kuvanneet         
lienevät kuvanneet         

PASSIIVI
lienee   kuvattu           
</pre></td>
								<td>&nbsp;&nbsp;&nbsp;</td>
								<td><pre> 
  en        kuvanne
  et        kuvanne
  ei        kuvanne
  emme      kuvanne
  ette      kuvanne
  eivät     kuvanne


  ei        kuvattane


  en    liene  kuvannut
  et    liene  kuvannut
  ei    liene  kuvannut
  emme  liene  kuvanneet
  ette  liene  kuvanneet
  eivät liene  kuvanneet


  ei    liene  kuvattu
</pre></td>
							</tr>
						</table>
						<table cellspacing="0" cellpadding="0" border="0">
							<tr>
								<td colspan="2" style="padding-bottom:10px;"><strong>Aktiivin imperatiivi</strong></td>
							</tr>
							<tr>
								<td><pre>PREESENS

(sinä)   kuvaa             
(hän)    kuvatkoon         
(me)     kuvatkaamme       
(te)     kuvatkaa          
(he)     kuvatkoot         

PASSIIVI
         kuvattakoon       

PERFEKTI

ole      kuvannut          
olkoon   kuvannut          
olkaamme kuvanneet         
olkaa    kuvanneet         
olkoot   kuvanneet         

PASSIIVI

olkoon   kuvattu           
</pre></td>
								<td>&nbsp;&nbsp;&nbsp;</td>
								<td><pre> 

  älä         kuvaa    
  älköön      kuvatko
  älkäämme    kuvatko
  älkää       kuvatko
  älkööt      kuvatko


  älköön      kuvattako



  älä      ole  kuvannut
  älköön   olko kuvannut
  älkäämme olko kuvanneet
  älkää    olko kuvanneet
  älkööt   olko kuvanneet



  älköön   olko kuvattu
</pre></td>
							</tr>
						</table>
						<table cellspacing="0" cellpadding="0" border="0">
							<tr>
								<td colspan="2" style="padding-bottom:10px;"><strong>Verbin nominaalimuodot</strong></td>
							</tr>
							<tr>
								<td><pre>I INFINITIIVI              

Lyhyempi muoto:            
         kuvata            

Pitempi muoto:             
         kuvatakseni       
         kuvataksesi
         kuvatakseen
         kuvataksemme
         kuvataksenne
         kuvatakseen

III  INFINITIIVI           

inessiivi    kuvaamassa    
elatiivi     kuvaamasta    
illatiivi    kuvaamaan     
adessiivi    kuvaamalla
abessiivi    kuvaamatta    
instruktiivi kuvaaman      
                           
Passiivi
instruktiivi kuvattaman    
                           
                           
</pre></td>
								<td>&nbsp;&nbsp;&nbsp;</td>
								<td><pre>  II INFINITIIVI

  inessiivi     kuvatessa
  instruktiivi  kuvaten

  Passiivi
  inessiivi     kuvattaessa






  IV INFINITIIVI

  nominatiivi   kuvaaminen
  partitiivi    kuvaamista
  

  I PARTISIIPPI 
  aktiivi       kuvaava
  passiivi      kuvattava

  II PARTISIIPPI 
  aktiivi       kuvannut
  passiivi      kuvattu
</pre></td>
							</tr>
						</table>

					</div>
				</td>
			</tr></table>		</div>
		<div id="footer"><a href="http://www.oph.fi/"><img src="i/oph_logo_ymmarrasuomea.gif" width="157" height="35" alt="OPH" /></a></div>
	</div>
</body>
</html>
